

GUILLAUME DUPLAN

Née le 28 avril 1990

DÉVELOPPEUR WEB REACT

PROFIL

Très jeune je me suis lancé dans la vie active. À 22 ans je suis partie vivre en chine sans même parler la langue. En 6 mois j'ai vendu mon premier container pour une société de consulting. L'année d'après je suis passé de simple accueillant à assistant manager de d'hôtel « Honder international » à Guangzhou. Pourtant c'est en codant que je prends du plaisir

CONTACT

06 40 46 41 42

gduplan31@gmail.com

Carpentras, France

https://github.com/Bulrack66

COMPÉTENCES

- HTML / Css
- JavaScript
- React
- NodeJs
- GitHub
- Angular
- SEO

FORMATION

2023 | France

Diplôme Développeur Web RNCP NIVEAU 5

OpenClassRoom

2007 | France

B.P Monteur depanneur en Froid et Climatisation

CFA-BTP Pyrénées-Orientales - BTP CFA

Experiences

Technicien frigoriste

MCI SAS • 2022-02-28 / 2022-05-31

"Châtenoy-le-Royal, Bourgogne-Franche-Comté, France"

Technicien Frigoriste

Axima Réfrigération France • 2021-04-30 / 2022-03-31 "Région de Lyon, France" "Montceau-les-Mines, Bourgogne-Franche-Comté, France"

Gérant

Depan'69 • 2017-02-28 / 2021-04-30 "Région de Lyon"

Responsable d'exploitation

ALTIVEC Business Solutions • 2019-06-30 / 2019-10-31 "Région de Lyon, France" Gestion portefeuille client et management des équipes techniques en binôme.

Technicien maintenance des équipements

Ineltec•2018-01-31 / 2019-06-30 "Région de Lyon, France"

Responsable relations clientèle

广州鸿德国际酒店•2014-05-31 / 2015-05-31

Guangzhou City, China

Commercial

Baleo France • 2012-09-30 / 2014-05-31 (Guangzhou City, China)

PROJETS

KASA

Projet OpenClassRoom

Application multipage, Framework utilisé : React. J'ai monté moi-même l'API qui contient le fichier JSON des logements.

Piiquante

Projet OpenClassRoom

Grace à Express j'ai créé les routes de l'API, ai mis en place des tokens d'authentifications et sécurisé l'application grâce aux dépendances nécessaires (jwt, helmet. multer)

LANGUES

Français : Natif Anglais : Courant

Espagnol : Intermediaire Chinois : Débutant